Manuel E. Gondra Manuscript Collection:
Calendar of the Manuel E. Gondra Manuscript Collection, The University of Texas Library, prepared by Carlos Eduardo Castañeda, University of Texas, and Jack Autrey Dabbs, AM College of Texas. México: Editorial Jus, 1952.
- Eighteenth Century Documents (1778-1799)
  - 2100 Ruiz, José María. Relacion de los meritos y servicios del Doctor Don Juan Baptista Quin de Baldovinos, clérigo presbitero Domiciliario del obispado del Paraguay y certificación. Madrid, October 24, 1797. 8 l. 17 × 23 cm. f. 2-9. Modern copy from AGI 123-1-15. (Box [MG 1549b])
    Includes request of Quin for printing of the Relación, Asunción, December 14, 1798; permission granted by Juan de Machaín, December, 1798; and certificate of office of Manuel Benítez as notary of the Cabildo by the alcaldes ordinarios de Asunción, Tomás de Ortega Fernández and José González de los Ríos, Asunción, January 3, 1799.
  - 2101 ASUNCIÓN, TROPAS AUXILIARES DE. [Extracto del memorial al gobernador intendente suplicando se ponga remedio a los robos cometidos por los indios Mbayás.] Asunción, November 8, 1797. 1 l. 17 × 23 cm. f. 1. Modern copy from Est. Aud. Bs. As. No. 4-15. (Box [MG 2065a])
  - 2102 Pintos de Miranda Montenegro, Cayetano. Carta del General de Matogroso al Gobernador del Paraguay [Lázaro de Rivera] sobre las contestaciones de límites entre España y Portugal de 21 de Noviembre de 1797. Villa Bella. 44 l. 17 × 23 cm. Modern copy from unnamed source. (Box [MG 1511])
  - 2103 Jovellanos, Gaspar de. [Carta a la Audiencia de Charcas en que da relación documentada de las misiones chiriguanas desde 1787 hasta 1797.] San Lorenzo, November 30, 1797. 10 l. 17 × 23 cm. Modern copy from AGI 110-1-7-G. (Box [MG 1235])
    Work of Francisco del Pilar (Colegio de Tarija), Antonio Seoane, and Biedma; reductions at Aymerí (Igmirí?), Tacurú, and Saypurú, Asunción del Piray, Cabeza, Florida, Abapó, and Cordillera de los Sauces; report of Biedma; founding of Fort San Carlos among Abapó; the Suprema Junta de Estado; boundaries of Santa Cruz and La Plata; policies of Viceroy Arredondo; Intendencies among Chiriguanos, Mojos, Chiquitos, and at Cochabamba; limits of San Lorenzo de la Barranca; promotion of trade; explorations of José Buceta among Chiriguanos and Chanés on Río Grande and Parapití; Governor José Ayarza.
    Printed: MAR 90-91 (folios 8v-9v); MBP II, 668-711 (folios 4-7, 8v-9v); MA IV, 639-647.
  - 2104 Zavala y Delgadillo, José Antonio. [Carta al Gobernador Rivera solicitando que mande pagar al colegio de San Carlos la suma de 1322 pesos debidos a su difunto hermano y auto que se pague.] 1797? 2 l. 20 × 30 cm. f. 9-10. Original, partially illegible. (Box [MG 1973f])
    Auto is by Lázaro de Rivera, Asunción, December 4, 1797.
  - 2105 Baldovinos, Marcos Ignacio. [Carta al gobernador intendente sobre falta de arbitrios para poder criar y establecer reducciones y pueblos.] Asunción, December 12, 1797. 4 l. 22 × 32 cm. f. 1-4. Modern copy from V. 51-29-43. (Box [MG 53a])
    Description of current Indian menace; suggestions for pacification.
  - 2106 Rivera, Lázaro de. Decreto [que informe el Cabildo de Asunción sobre la representación de Marco Ignacio Baldovinos de esta fecha.] Asunción, December 12, 1797. 1 l. 22 × 33 cm. f. 4. Modern copy from V. 51-29-43. (Box [MG 53b])
  - 2107 ASUNCIÓN, CABILDO DE. Informe [al gobernador intendente apoyando la representación del síndico procurador sobre la falta de recursos para mantener las reducciones.] December 14, 1797. 3 l. 22 × 33 cm. f. 5-7. Modern copy from V. 51-29-43. (Box [MG 53c])
    Increase in Portuguese influence over Indians; economic vassalage to Santa Fe; suggested solutions. Signed: Juan Machaín, Bernardo de Argaña, José García del Barrio, Fermín de Arredondo y Lobatón, Antonio María Esquivel, Antonio Cabrera, Florencio de Celada, and Marcos Ignacio Baldovinos.
  - 2108 CONSEJO DE INDIAS. Resumen sobre conversión de los payaguas. [Madrid?], December 24, 1797. 8 l. 16 × 22 cm. Modern copy from AGI 122-3-13. (Box [MG 826])
    Digest of reports by Lorenzo Suárez de Cantillana, Lázaro de Rivera, Nicolás de Arrendondo, Pedro Melo de Portugal, Joaquín Alós, and Inocencio Cañete.
  - 2109 Zavala y Delgadillo, Juan Antonio de. [Citas del testamento de Juan Antonio de Zavala y Delgadillo.] 1797? 2 l. 21.5 × 26.5 cm. f. 4-5. Modern copy from unnamed source. (Box [MG 2043c])
  - 2110 Cañete, Inocencio. [Carta a S. M. sobre la conversión y reducción de payaguás; instalaciones primeras en el Potrero, cerca de la Capital.] 1797? 2 l. 17 × 23 cm. Modern copy from AGI 122-3-13-C. (Box [MG 846])
  - 2111 Carlos IV. [Real cédula a la Junta de Real Hacienda en Buenos Aires sobre sínodo de Fray Antonio Bogarín, franciscano y cura doctrinero de la reducción de indios tobas en el Chaco.] Madrid? January 22, 1798. 7 l. 17 × 23 cm. Modern copy from AGI 123-7-25-D No. 2, with two typewritten copies, each 4 p. 21.5 × 32 cm. (Box [MG 168])
    Testimony of Fray Mariano Barzola; income of the reduction; condition of Indians.
  - 2112 Herrero, Miguel Antonio de. Carta del comandante de Borbón... [a Lázaro de Rivera], de 23 de Enero de 1798, dando noticias de los Portugueses.... Fuerte Borbón. 8 l. 17 × 23 cm. f. 1-8. Modern copy from Papeles de Estado Leg. 3389, Doc. 24 (4). (Box [MG 1753a])
    Portuguese in Coimbra.
  - 2113 Mier, Pedro Antonio. Relacion exacta que demuestra quanto he podido reparar, advertir, y observar en el Fuerte de Coimbra.... Fuerte Borbón, January 23, 1798. 5 l. 17 × 23 cm. f. 9-13. Modern copy from Papeles de Estado Leg. 3389, Doc. 24 (4). (Box [MG 1753b])
    Report of fortifications at Coimbra.
  - 2114 Chupé, Francisco. [Declaración] de otro Cazique Don Francisco Chupé. Pueblo de Atirá, January 31, 1798. 8 l. 17 × 23 cm. f. 16-23. Modern copy from unnamed source. (Box [MG 1751d])
    Efforts of Portuguese to instigate war against Spanish.
  - 2115 Etiganoité (Zavala), Luis. Declaracion del Cazique Don Luis. Pueblo de Atirá, January 31, 1798. 8 l. 17 × 23 cm. f. 8-15. Modern copy from unnamed source. (Box [MG 1751c])
    Testimony of Indian chief on efforts of Portuguese to instigate war against Spanish.
  - 2116 Ortega Fernández, Tomás de and Fermín de Arredondo y Lobatón. Nombramiento de Interpretes. Pueblo de Atirá, January 31, 1798 3 l. 17 × 23 cm. f. 5-7. Modern copy from unnamed source. (Box [MG 1751b])
    Appointment of interpreters for Mbayá and Guaraní Indians; Pascual Aritucú, García Rodríguez Francia, Juan Vicente Montiel, and Francisco Avalós.
  - 2117 Rivera, Lázaro de. Auto [en que da comisión a Tomás Ortega Fernández, y Fermín de Arredondo y Lobatón para investigar los intentos de los portugueses entre los mbayás y guanás, aliados de los españoles.] Pueblo de Atirá, January 31, 1798. 4 l. 17 × 23 cm. f. 1-4. Modern copy from unnamed source. (Box [MG 1751a])
  - 2118 TRATADO DE PAZ CELEBRADO ENTRE EL GOBERNADOR DE PARAGUAY Y VARIOS RÉGULOS DE LAS NACIONES MBAYÁ Y GUANÁ, EN 31 DE ENERO DE 1798. Pueblo Atirá, January 31, 1798. 14 l. 17 × 23 cm. f. 12-25. Modern copy from unnamed source. (Box [MG 1760c])
    Nine articles. Signed: Lázaro de Rivera, José Espínola, Tomás de Ortega Fernández, Fermín de Arredondo y Lobatón, Vicente Martínez, Pascual Aritucú, García Rodríguez Francia, Juan Vicente Montiel, Melchor Vargas, and Francisco Avalos.
  - 2119 Rivera, Lázaro de. Decreto [para que examine separadamente a los caciques Maquida y José Domador.] Atirá, February 1, 1798. 2 l. 17 × 23 cm. f. 24-25. Modern copy from unnamed source. (Box [MG 1751e])
    Order to José de Espínola for separate depositions.
  - 2120 CASA VALENCIA, CONDE DE. [Nombramiento del Dr. Cañete como visitador de las Reales Cajas y Aduanas de la ciudad de La Paz; consulta sobre los honorarios que le corresponden.] Madrid, February 7, 1798. 12 l. 17 × 23 cm. Modern copy from AGI 122-3-21-B. Worm-eaten. (Box [MG 1834])
  - 2121 Domador, José. Declaración de José Domador. Asunción, February 9, 1798. 8 l. 17 × 23 cm. f. 37-44. Modern copy from unnamed source. (Box [MG 1751h])
    Testimony of Indian chief on Portuguese settlements in Cuyabá and efforts to instigate war against Spanish.
  - 2122 MAQUIDA, CACIQUE. Declaracion de Maquida. Asunción, February 9, 1798. 7 l. 17 × 23 cm. f. 30-36. Modern copy from unnamed source. (Box [MG 1751g])
  - 2123 Espínola, José. [Decreto sobre las declaraciones de los indios caciques Maquida y José Domador y juramento de intérpretes.] Asunción, February 9, 1798. 4 l. 17 × 23 cm. f. 26-29. Modern copy from unnamed source. (Box [MG 1751f])
    Oaths by José Lizardo Verón and Rafael Aguayo.
  - 2124 _____. Devolucion [de las declaraciones de Maquida y José Domador y decreto de Lázaro de Rivera.] Atirá, February 10-12, 1798. 3 l. 17 × 23 cm. f. 45-47. Modern copy from unnamed source. (Box [MG 1751i])
  - 2125 NOMBRAMIENTO DE UN INTÉRPRETE. Atirá, February 12, 1798? 2 l. 17 × 23 cm. f. 48-49. Modern copy from unnamed source (Box [MG 1751j])
    Appointment of Pedro José Benítez to replace Rafael Aguayo.
  - 2126 MAQUIDA, CACIQUE. Declaracion de Maquida. Atirá, February 12, 1798? 5 l. 17 × 23 cm. f. 50-54. Modern copy from unnamed source. (Box [MG 1751k])
    Additional testimony taken from Maquida on Portuguese settlements at Coimbra.
  - 2127 Rivera, Lázaro de. Oficio del Gobernador del Paraguay Dn Lázaro Ribera, dirigido al Príncipe de la Paz, dandole cuenta de la paz ajustada con varios Régulos de las Naciones de Mbayá y Guaná. Pueblo de Atirá, February 18, 1798. 5 l. 17 × 23 cm. f. 1-5. Modern copy from unnamed source. (Box [MG 1760a])
  - 2128 _____. Copia del oficio del Gobernador del Paraguay Don Lázaro de Ribera, dirigido al Virrey de Buenos Aires, dandole cuenta de la paz adjustada con los Régulos de las Naciones Mbayá y Guaná. Pueblo de Atirá del Paraguay, February 18, 1798. 6 l. 17 × 23 cm. f. 6-11. Modern copy from unnamed source. (Box [MG 1760b])
  - 2129 _____. Decreto [ordenando copias del expediente de los testimonios verificados últimamente en el pueblo de Atirá.] Atirá, February 19, 1798. 3 l. 17 × 23 cm. f. 55-57. Modern copy from unnamed source. (Box [MG 1751)
    Occupation of Spanish territory by Portuguese.
  - 2130 Casajús, José Baltasar de. [Escritura certificada sobre el pago de 1322 pesos a José Antonio de Zavala y Delgadillo.] Asunción, March 7, 1798. 2 l. 20 × 30 cm. f. 11-12. Original, part torn off. (Box [MG 1973g])
  - 2131 Rivera, Lázaro de. Carta del Gobernador del Paraguay Ribera al Virrey de Buenos Aires, [Antonio Olaguer Feliú] en 24 de Marzo de 1798, sobre los Portugueses. Santa Rosa del Paraguay, 26 l. 17 × 23 cm. Modern copy from Papeles de Estado Leg. 3389, Doc. 29 (6); with a second modern copy, incomplete, 3 l. 22 × 33 cm. from unnamed source. (Box [MG 1755])
    Arming of frontier by Portuguese; efforts to win over Indians.
  - 2132 _____. Minuta de comunicacion á propósito del oficio del gobernador del Paraguay, fecho á 24 de Marzo de 1798 y sus anexos. 12 l. 17 × 23 cm. Modern copy from Papeles de Estado Leg. 3389, Doc. 28. (Box [MG 1758])
    Peace with Indians; erection of forts on frontier; incursions of Portuguese.
  - 2133 CONSEJO DE INDIAS. [Carta a S. M. en que informa sobre medidas para facilitar la reducción de los indios payaguás y guanás.] Madrid, April 11, 1798. 5 l. 17 × 23 cm. f. 31-35. Modern copy from AGI 123-7-17-D, with two typewritten copies, each 3 p. 21.5 × 32 cm. (Box [MG 288c])
    Joaquín de Alós, Lázaro de Rivera, Lorenzo Suárez de Cantillana, Inocencio Cañete, and Gaspar de Jovellanos.
  - 2134 Rivera, Lázaro de. [Carta a Miguel Cayetano Soler en que] representa las grandes proporciones que tiene la Prova. para ser rica y feliz.... Asunción, May 19, 1798. 30 l. 17 × 23 cm. Modern copy from AGI 124-4-7. (Box [MG 1110])
    Agricultural possibilities of Paraguay; restrictions of trade and commerce.
  - 2135 Carlos IV. [Cédula real al Virrey de Buenos Aires mandando que preste los auxilios necesarios a fin de que se verifique la reducción de los indios payaguás y guanás.] Madrid, June 1, 1798. 4 l. 17 × 23 cm. f. 36-39. Modern copy from AGI 123-7-17-D, with two typewritten copies, each 3 p. 21.5 × 32 cm. (Box [MG 288d])
  - 2136 CÁMARA REAL. [Carta al gobernador del Paraguay (?) sobre medidas para evitar la retardación en la toma de posesión de prebendos.] Madrid, June 9, 1798. 2 l. 17 × 23 cm. f. 1-2. Modern copy from AGI 123-7-17-B, with two typewritten copies, each 1 p. 21.5 × 32 cm. (Box [MG 321a])
    José Baltasar Casajús mentioned as successor to canonship.
  - 2137 Carlos IV. [Cédula real al gobernador intendente del Paraguay mandando que dé cuenta al Virrey sobre el gobierno de la provincia.] Madrid? June 27, 1798. 2 l. 17 × 23 cm. f. 1-2. Modern copy from AGI 123-7-17-L, with two typewritten copies, each 1 p. 21.5 × 32 cm. (Box [MG 443a])
  - 2138 Rivera, Lázaro de. [Comisión a Tomás Ortega Fernández para tomar declaraciones acerca de la fragata que construye Casimiro Francisco de Necochea.] Asunción, September 25, 1798. 2 l. 17 × 23 cm. f. 1-2. Modern copy from AGI 124-1-5-E. (Box [MG 1691a])
    Plans for merchant fleet.
  - 2139 Ortega Fernández, Tomás de. [Declaraciones tomadas sobre la construcción de una fragata en el Puerto de la Angostura.] Puerto de la Angostura, September 28, 1798. 12 l. 17 × 23 cm. f. 2v-13. Modern copy from AGI 124-1-5-E. (Box [MG 1691b])
    Testimony by builders on dimensions, materials, etc.; declarations by Sebastián de Aramburu, Martín de Achucarro, Francisco de Oliden, Antonio Bengoechea, Manuel Alcorta, and Antonio de Idoriaga. Includes order by Lázaro de Rivera, Asunción, October 5, 1798, ordering report from Cabildo de Asunción, on construction of a merchant fleet.
  - 2140 CANA VALENCIA, CONDE DE. [Dictamen para la Contaduría General sobre la representación de los pobladores de Concepción.] Madrid, October 9, 1798. 7 l. 17 × 23 cm. f. 16-22. Modern copy from AGI 123-7-25-A, with two typewritten copies, each 5 p. 21.5 × 32 cm. (Box [MG 151f])
    Includes a resumé of the petition reviewing founding of town, boundaries, and resources.
  - 2141 ASUNCIÓN, CABILDO DE. [Informe sobre la conveniencia de construir una flota mercantil.] October 16, 1798. 6 l. 17 × 23 cm. f. 13v-18. Modern copy from AGI 124-1-5-E. (Box [MG 1691c])
    Material resources of province. Signed: Juan de Machaín, Tomás de Ortega Fernández, José de Arza, Fermín de Arredondo y Lobatón, Antonio González Aguilar, Felipe Ruiz de la Peña, Pedro Ignacio de Aguiar, Miguel Rubio y Díaz, José Gabriel Barreiro, and Antonio Cabrera. Includes order by Lázaro de Rivera, Asunción, October 17, 1798, for report by the Diputación de Comercio on construction of a fleet.
  - 2142 Cerda, Gregorio Tadeo de la. Informe del Tribunal de Comercio [sobre el proyecto de construir una marina mercantil.] Asunción, October 18, 1798. 9 l. 17 × 23 cm. f. 18-26. Modern copy from AGI 124-1-5-E. (Box [MG 1691d])
    Material and human resources for task; practical problems involved. Includes order by Lázaro de Rivera, Asunción, October 18, 1798, for the report by the Real Hacienda on construction of fleet.
  - 2143 Aramburú, Martín José de, and Juan González. Informe de los Maestros Principales [sobre el proyecto de una marina mercantil.] Asunción, October 23, 1798. 4 l. 17 × 23 cm. f. 26v-29. Modern copy from AGI 124-1-5-E. (Box [MG 1691e])
    Includes transmittal by Lázaro de Rivera of report to the Real Consulado de Buenos Aires. Asunción, October 26, 1798.
  - 2144 CONSEJO DE INDIAS. [Carta a S. M. sobre la solicitud de Fray Mariano de la Paz Barzola, pidiendo paga, del sínodo de Fray Antonio Bogarín, doctrinero catequista de los indios tobas en el Gran Chaco.] Madrid, October 30, 1798. 18 l. 17 × 23 cm. Modern copy from AGI 123-7-25-C, with two typewritten copies, each 11 p. 21.5 × 32 cm. (Box [MG 335])
    Bogarín's services, 1782-1789.
  - 2145 Rivera, Lázaro de. Carta del Gobernador del Paraguay al comandante de Coimbra, [Ricardo Francisco de Almeida Serra] en 9 de Noviembre de 1797,...ofreciendole reciprocidad en su conducta. Asunción, 7 l. 17 × 23 cm. Modern copy from Papeles de Estado Leg. 3389, Doc. 23. (Box [MG 1752])
  - 2146 _____. [Carta al virrey (?) en que manifiesta las proporciones que tiene esta provincia para la construcción de bajeles.] Asunción, November 19, 1798. 2 l. 17 × 23 cm. f. 1-2. Modern copy from AGI 124-1-5-E. (Box [MG 1692a])
    Praise for Casimiro Francisco de Nechochea.
  - 2147 _____. [Carta a Casimiro Francisco de Nechochea comunicando el real agradecimiento por ser el primero en evidenciar las proporciones que tiene esta provincia para la construcción de bajeles.] Asunción, November 19, 1798. 3 l. 17 × 23 cm. f. 2v-4. Modern copy from AGI 124-1-5-E. (Box [MG 1692b])
  - 2148 _____. [Extracto de una carta a Miguel Cayetano Soler al fin de evidenciar las grandes proporciones que tiene la provincia para la construcción de bajeles.] Asunción, November 19, 1798. 2 l. 17 × 23 cm. Modern copy from AGI 124-4-7. (Box [MG 2070])
  - 2149 Saavedra, Francisco de. [Carta a Lázaro de Rivera en que informa sobre la conveniencia de construir una flota mercantil.] Asunción, November 19, 1798. 5 l. 17 × 23 cm. Modern copy from AGI 124-1-5. (Box [MG 1689])
    River navigation; trade in hides with Montevideo; governmental protection for trade of Casimiro Francisco de Nechochea; abundance of wood.
  - 2150 Martínez, Vicente and Juan José González. Estado que manifiesta el Tabaco Negro Torcido, que por via de ensaio y en virtud de Real Orn mando elavorar en esta Provincia el Sor Govor Intendente de ella Dn Lazaro de Rivera.... Asunción, December 5, 1798. 1 l. 22 × 33 cm. Modern copy from AGI 124-4-7-F. (Box [MG 1112b])
  - 2151 Rivera, Lázaro de. [Extracto de una carta a Miguel Cayetano Soler sobre el cultivo y beneficio del tabaco negro torcido.] Asunción, December 7, 1798. 1 l. 17 × 23 cm. Modern copy from unnamed source. (Box [MG 2076])
  - 2152 Biedma, Francisco de. [Carta a Gaspar de Jovellanos en que informa sobre los gobiernos de las misiones de Mojos y Chiquitos y las de los Chiriguanos de la cordillera.] Cochabamba, December 14, 1798. 73 l. 17 × 23 cm. Modern copy from AGI 120-4-22-A. (Box [MG 786])
  - 2153 Casajús, José Baltasar. [Carta a José Antonio de Zavala sobre las rentas del colegio.] Asunción? 1798. 1 l. 15 × 21 cm. f. 6. Original. (Box [MG 1973d])
    Finding of document on subject prepared by Francisco Acevedo, July 10, 1783.
  - 2154 Muñoz, Antonio. [Carta a S. M. en que solicita para Juan Bautista Quin de Baldovinos la canongía vacante en la catedral de Asunción.] 1798? 2 l. 17 × 23 cm. f. 3-4. Modern copy from AGI 123-7-17-B, with two typewritten copies, each 1 p. 21.5 × 32 cm. (Box [MG 321b])
  - 2155 Zavala, José Antonio de. Nota [sobre lo que pasó con las 1500 arrobas de yerba depositadas por Carlos Morphi en 1772 para responder a los cargos que podían resultar en residencia.] 1798? 1 l. 20 × 30 cm. f. 13. Original, part torn off, partly illegible. (Box [MG 1973h])
    Involvement of author's mother, the Jesuits, and the deceased canon Juan Antonio de Zavala.
  - 2156 BUENOS AIRES, AUDIENCIA DE. Expedientes pendientes de informe. Año 1798. Est. 124, Caj. 1, Leg. 3. 90 l. 22 × 32 cm. f. 131-221. Modern copy from Aud. Bs. As. 124-1-3. (Box [MG 2087])
    Data concerning José Román y Cabezales, Agustín de Pinedo, Pedro Melo de Portugal, San Bernardo de Ortiz, Lorenzo Suárez de Cantillana, Joaquín de Alós, Manuel Victoriano de León, Alonso Ortiz de Zárate, Carlos Morphi, José Gregorio de León, Roque González, Roque de Acosta, Antonio Tomás Gómez, Juan José Bogado, Juan José de la Cueva, Fernando de Tifán, Francisco Centurión, Juan de la Rosa Martínez, Gregorio de Arce, José Antonio de Yegros y Ledesma, Juan Ascencio de Cristiguí, Felipe Olegario de la Mora, Juan José Gamarra, José del Casal, Luis José Pereira, Luis Rodrigo Baldovinos, Francisco Javier Recalde, Juan José de Flecha, Pedro José Cabeza, Vicente Anselmo de Fleitas, Mauricio Palacios, Blas de Samaniego, Francisco Yanes, Enrique Jiménez, and Gregorio Molina.
  - 2157 Rivera, Lázaro de. [Carta a José Antonio Caballero sobre los méritos del presbítero Juan Bautista Quin de Baldovinos.] Itapúa, January 24, 1799. 1 l. 17 × 23 cm. f. 1. Modern copy from AGI 123-1-15. (Box [MG 1549a])
  - 2158 _____. [Carta al Virrey de Buenos Aires en que informa sobre la fundación de San Juan Nepomuceno de indios chabaranás.] Pueblo de Itapúa del Paraguay, February 25, 1799. 7 l. 17 × 23 cm. Modern copy from AGI 123-1-15. (Box [MG 1528])
    Instigation of Indians by Portuguese; difficulties of restraining them; educational work of Delfino Hernández, Antonio Bogarín, and Mariano Bordón.
  - 2159 Rojas y Argandona, Manuel Nicolás de. [Carta a V. M. en que denuncia el mal tratamiento de los neófitos de Cabeza, Abapó, Piray, y Florida por falta de sus conversores.] Pueblo de Punata, March 15, 1799. 4 l. 17 × 23 cm. Modern copy from AGI 110-1-7-E. (Box [MG 1577])
  - 2160 CONSEJO DE INDIAS. [Título de Villa concedido a la Población de la Concepción en la Provincia del Paraguay.] Madrid, March 27, 1799. 1 l. 17 × 23 cm. f. 23. Modern copy from AGI 123-7-25-A, with two typewritten copies, each 1 p. 21.5 × 32 cm. (Box [MG 151g])
    Addressed to Pedro Fermín de Indart.
  - 2161 PARAGUAY, REAL HACIENDA DEL. [Oficio de los ministros al gobernador, Lázaro de Rivera, comunicando su promesa de pagar a las tropas el dinero de esta Tesorería.] Asunción, May 20, 1799. 1 p. 22 × 33 cm. p. 2. Modern copy from V. 27-32-49. (Box [MG 528d])
    Signed: Martín José de Aramburu and Juan José González.
  - 2162 Rivera, Lázaro de. [Oficio a Fernando Zambrano avisando de la falta total de recursos para el pago de las tropas.] Asunción, May 20, 1799. 1 p. 22 × 33 cm. p. 1. Modern copy from V. 27-32-49. (Box [MG 528c])
  - 2163 _____. Oficio a los Ministros de Rl Hacienda [pasando lista de las tropas para que se haga el pago mensual.] Asunción, May 20, 1799. 1 p. 22 × 33 cm. p. 1. Modern copy from V. 27-32-49. (Box [MG 528a])
  - 2164 _____. [Oficio a Julio Ramón de César dando noticia de haber pedido a los Ministros de la Real Hacienda el pago mensual de las tropas.] Asunción, May 20, 1799. 1 p. 22 × 33 cm. p. 1. Modern copy from V. 27-32-49. (Box [MG 528b])
  - 2165 Avilés, Marqués de. [Carta a José Antonio Caballero sobre el régimen usado por los Jesuítas para conquistar a los indios.] Buenos Aires, June 8, 1799. 11 l. 17 × 23 cm. Modern copy from AGI 122-6-14-A. (Box [MG 615])
  - 2166 Rivera, Lázaro de. [Carta a Miguel Cayetano Soler informando sobre la desordenada administración de los pueblos de indios.] Asunción, August 19, 1799. 48 l. 17 × 23 cm. Modern copy from AGI 124-1-7-E. (Box [MG 1700])
    Opposition of viceroy; influence of governor of Montenegro on Guaraní missions; restrictions on trade; Juan Valeriano de Ceballos; disorder in municipal administration.
  - 2167 PARAGUAY, REAL HACIENDA DEL. [Acuerdo comunicado al gobernador sobre fundar una estancia de ganados para la manutención de las tropas en la frontera.] Asunción, August 22, 1799. 4 p. 22 × 33 cm. p. 1-4. Modern copy from V. 27-32-49, with duplicate. (Box [MG 2009a])
    Signed: Martín José de Aramburu and Juan José González. Includes order of Lázaro de Rivera, Asunción, to the Real Hacienda on provisions for Borbón and San Carlos. Also order by Rivera, August 26, 1799, implementing the decision.
  - 2168 Carlos IV. [Cédula real sobre el juicio de residencia y quienes deben someterse a él y como ha de efectuarse.] San Ildefonso, August 24, 1799. 12 l. 17 × 23 cm. Modern copy from AGI 112-7-17-A. (Box [MG 1056])
  - 2169 PARAGUAY, REAL HACIENDA DEL. Puntos que proponen [al comandante de Puertos y Conducción]... para la provicion de viveres por asiento a las guarniciones de los fuertes de Borbón y San Carlos de Río Apá. Asunción, August 27, 1799. 2 p. 22 × 33 cm. p. 5-6. Modern copy from V. 27-32-49, with duplicate. (Box [MG 2009b])